臺灣桃園地方法院刑事判決　　　　　　　95年度訴字第2403號
公　訴　人　台灣桃園地方法院檢察署檢察官
被　　　告　甲○○
指定辯護人　本院公設辯護人林宗翰
上列被告因毒品危害防制條例案件，經檢察官提起公訴（95年度
毒偵字第4169號），及移送併辦（臺灣板橋地方法院95年度毒偵
字第6730號），被告於準備程序進行中為有罪之陳述，經本院合
議庭裁定由受命法官獨任進行簡式審判程序後，聲請改依協商程
序而為判決，本院判決如下：
    主  文
甲○○施用第一級毒品，處有期徒刑陸月，扣案之海洛因壹包（
淨重零點零肆公克，空包裝重零點貳伍公克）、內有海洛因殘餘
之殘渣袋貳只，沒收銷燬之；又施用第二級毒品，處有期徒刑
月。應執行有期徒刑柒月，扣案之海洛因壹包（淨重零點零肆公
克，空包裝重零點貳伍公克）、內有海洛因殘餘之殘渣袋貳只，
沒收銷燬之。
    事實及理由
一、程序方面：
    (一)本件公訴人就被告於民國95年8 月4 日凌晨5 時30分許施
      用第一級毒品海洛因之犯行提起公訴，惟被告於本院審理
      中供承，其染有施用海洛因之惡習，並自95年8 月4 日凌
      晨5 時30分許起至95年8 月17日凌晨1 時50分為警查獲採
      尿回溯前26小時內之某時止，每5 日均需施用1 次等語，
      本院審酌被告前有違反毒品危害防制條例前科紀錄，並接
      受國軍桃園總醫院服用美沙酮戒除毒癮之試辦計畫（惟未
      完成），是其多次施用第一級毒品海洛因，施用之時間極
      為密集，數行為於密切接近之時地，且施用毒品之行為本
      具有成癮性，極難戒絕，具有反覆施用之性質，其行為之
      獨立性極為薄弱，客觀上無法將其各次施用毒品之行為獨
      立成罪，依一般社會健全觀念，在時間差距上，難以強行
      分開，是以在刑法評價上，以視為數個舉動之接續施行，
      合為包括之一行為予以評價，較為合理，是被告之多次施
      用第一級毒品海洛因之犯行，應認被告係犯接續施用第一
      級毒品罪，是被告自95年8 月4 日凌晨5 時30分許起至95
      年8 月17日凌晨1 時50分許為警採尿回溯前26小時內之某
      時止之施用第一級毒品海洛因之犯行，本院自得併予審理
      ，合先敘明。
    (二)本件被告甲○○所犯係死刑、無期徒刑或最輕本刑為3 年
      以上有期徒刑以外之罪，其於準備程序中就被訴事實為有
      罪之陳述，經本院告知簡式審判程序之旨，並聽取公訴人
      、被告之意見後，爰依刑事訴訟法第273 條之1 第1 項規
      定合議裁定由受命法官獨任進行簡式審判程序，合先敘明
      。
二、犯罪事實：
    (一)甲○○曾因施用毒品案件，經本院裁定令入處所執行觀察
      勒戒、強制戒治後，因戒治成效良好，經本院裁定停止戒
      治交付保護管束，於民國90年11月9 日出監，並於91年5
      月10日保護管束期滿未經撤銷，視為已執行完畢。
    (二)甲○○仍未知悔改，於上開強制戒治執行完畢後之5 年內
      ，基於同一施用第一級毒品海洛因之犯意，自95年8 月4
      日凌晨5 時30分許起至95年8 月17日凌晨1 時50分許為警
      採尿回溯前26小時內之某時止，每5 天1 次，在臺北縣板
      橋市○○路○ 段文和巷77之1 號等處所，反覆非法施用第
      一級毒品海洛因多次。另基於施用第二級毒品之犯意，於
      95年8 月4 日為警採尿回溯前96小時內之某時，在臺灣地
      區某不詳處所，施用第二級毒品甲基安非他命1 次。嗣分
      別經警於95年8 月4 日中午12時30分許在桃園縣龜山鄉○
      ○路352 號前、95年8 月16日晚間10時許在臺北縣板橋市
      ○○路○ 段文和巷77之1 號之處所查獲，並扣得海洛因1
      包（淨重0.04公克，空包裝重0.25公克）、內有海洛因殘
      餘之殘渣袋2 只，始查悉上情。案經桃園縣政府警察局龜
      山分局移送臺灣桃園地方法院檢察署檢察官偵查起訴、臺
      北市政府警察局萬華分局移送臺灣板橋地方法院檢察署檢
      察官移送併辦。
三、證據名稱：
    (一)被告甲○○於警訊、偵查及本院訊問中之自白。
    (二)台灣檢驗科技股份有限公司濫用藥物尿液檢驗報告、法務
      部調查局95年8 月27日調科壹字第09523004180 號鑑定書
      、台灣尖端先進生技醫藥股份有限公司濫用藥物檢驗報告
      各1 紙附卷可稽。
    (三)海洛因1 包（淨重0.04公克，空包裝重0.25公克）、內有
      海洛因殘餘之殘渣袋2 只扣案可佐。
四、本件經檢察官與被告於審判外達成協商之合意且被告已認罪
    ，其合意內容為：就施用第一級毒品部分，被告願受科刑範
    圍為有期徒刑6 月，就施用第二級毒品部分，被告願受科刑
    範圍為有期徒刑3 月，被告願執行有期徒刑7 月，扣案之海
    洛因1 包（淨重0.04公克，空包裝重0.25公克）、內有海洛
    因殘餘之殘渣袋2 只沒收銷燬之。經查，上開協商合意並無
    刑事訴訟法第455 條之4 第1 項所列情形之一，檢察官聲請
    改依協商程序而為判決，本院爰不經言詞辯論，於協商合意
    範圍內為協商判決，合予敘明。
五、應適用之法條：刑事訴訟法第273 條之1 第1 項、第455 條
    之4 第2 項、第455 條之8 ，毒品危害防制條例第10條第1
    項、第2 項、第18條第1 項前段，刑法第11條、第51條第5
    款。
六、本判決除有刑事訴訟法第455 條之4 第1 項第1 款、第2 款
    、第4 款、第6 款、第7 款所定情形之一，或違反同條第2
    項規定者外，不得上訴。
本案經檢察官鍾雅蘭到庭執行職務。
中　　華　　民　　國　　96　　年　　6 　　月　　29　　日
                  刑事第四庭    法　官　陳心婷
上正本證明與原本無異。
                                書記官  陳青瑜
中　　華　　民　　國　　96　　年　　7 　　月　　12　　日
附錄本件論罪科刑法條：
毒品危害防制條例第10條
施用第一級毒品者，處六月以上五年以下有期徒刑。
施用第二級毒品者，處三年以下有期徒刑。
